---
output:
  html_document: default
  pdf_document: default
---
```{r on_init, include=FALSE}
library(gridExtra)

t_service <- read.csv('datasets/ts.txt')
t_between <- read.csv('datasets/tc.txt')

df <- data.frame(t_service, t_between)
```

# Projeto de Simulação, Grupo 8

Alunos: David Alen e Samuel Soares

## Introdução

Um exemplo dos dados disponibilizados pela empresa. A variável t_between presenta o tempo que levou até este ticket chegar ao sistema e t_service representa o tempo que o profissional de suporte ficou dedicado trabalhando no mesmo.

```{r}
head(df)
```

### Estatísticas Descritivas


```{r echo=TRUE, results='asis'}
# Estatísticas descritivas para tempo de serviço (t_service)
t_service_stats <- data.frame(
  Métrica = c("Média", "Desvio padrão", "Valor mínimo", "Valor máximo"),
  Valor = c(mean(df$t_service), sd(df$t_service), min(df$t_service), max(df$t_service))
)

# Estatísticas descritivas para tempo entre chegadas (t_between)
t_between_stats <- data.frame(
  Métrica = c("Média", "Desvio padrão", "Valor mínimo", "Valor máximo"),
  Valor = c(mean(df$t_between), sd(df$t_between), min(df$t_between), max(df$t_between))
)

# Gerar tabelas em Markdown
cat("### Tempo de Serviço (t_service) \n\n")
knitr::kable(t_service_stats, format = "markdown", caption = "Estatísticas descritivas do tempo de serviço (t_service)")

```
```{r echo=TRUE, results='asis'}
cat("\n### Tempo Entre Chegadas (t_between) \n\n")
knitr::kable(t_between_stats, format = "markdown", caption = "Estatísticas descritivas do tempo entre chegadas (t_between)")
```

### Outliers

```{r}
boxplot(df$t_service, main = "Nenhum Outlier Encontrado")
```


```{r}
boxplot(df$t_between, main = "Dois Outliers Encontrados")
```

### Correlação

```{r}
cor(df$t_between, df$t_service)
```
```{r}
plot(df$t_between, df$t_service,
     main = "Relação entre Tempo de Chegada e Tempo de Serviço", 
     xlab = "Tempo Entre Chegadas (t_between)",                  
     ylab = "Tempo de Serviço (t_service)",                      
     pch = 16)                                                   
grid()
```

### Histogramas

```{r}
hist(df$t_service, main = "Tempo de Serviço")
```

```{r}
hist(df$t_between, main = "Tempo Entre Serviços")
```

### Modelo

```{r}
model <- lm(t_service ~ t_between, df)

plot(model)
```
# Simulação
```{r}
source("simulator.R") 
scenarios <- list(
  list(servers = 1),
  list(servers = 3),  
  list(servers = 5)  
)
replications <- 10

all_results <- list()

for (scenario_id in seq_along(scenarios)) {
  scenario <- scenarios[[scenario_id]]
  scenario_data <- list()
  
  for (replication in 1:replications) {
    sim_result <- simulate_queue(
      mean_arrival = mean(df$t_between),    
      sd_arrival = sd(df$t_between),
      mean_service = mean(df$t_service),
      sd_service = sd(df$t_service),
      n_events = 250,                      
      servers = scenario$servers           
    )

    scenario_data[[replication]] <- data.frame(
      Cenário = scenario_id,
      Replicação = replication,
      Servidores = scenario$servers,
      `U` = sim_result$metrics$utilization,
      `Wq` = sim_result$metrics$avg_wait_time,
      `Lq` = sim_result$metrics$avg_calls_on_queue
    )
  }
  
  all_results[[scenario_id]] <- do.call(rbind, scenario_data)
}

final_results <- do.call(rbind, all_results)
example_events_df <- do.call(rbind, example_events)
example_server_states_df <- do.call(rbind, example_server_states)
library(knitr)
kable(
  final_results,
  caption = "Resultados Detalhados das Replicações por Cenário",
  digits = 3
)
```

# Exibir exemplos de eventos simulados
```{r}
kable(
  example_events_df,
  caption = "Exemplos de Eventos Simulados por Cenário",
  digits = 3
)
```

```{r}
aggregated_metrics <- aggregate(
  cbind(`U`, `Wq`, `Lq`) ~ Cenário,
  data = final_results,
  mean
)
improvement <- data.frame(
  Cenário = aggregated_metrics$Cenário,
  `Taxa de Utilização (%)` = c(NA, diff(aggregated_metrics$`U`) / aggregated_metrics$`U`[-nrow(aggregated_metrics)] * 100),
  `Tempo Médio de Espera (%)` = c(NA, -diff(aggregated_metrics$`Wq`) / aggregated_metrics$`Wq`[-nrow(aggregated_metrics)] * 100),
  `Número Médio na Fila (%)` = c(NA, -diff(aggregated_metrics$`Lq`) / aggregated_metrics$`Lq`[-nrow(aggregated_metrics)] * 100)
)

print(improvement)
```

```{r}
# Exibir a tabela agregada
kable(
  aggregated_metrics,
  caption = "Médias das Métricas por Cenário",
  digits = 3
)
```
```{r}
# Exibir a melhoria percentual
kable(
  improvement,
  caption = "Melhorias Percentuais nas Métricas por Adição de Servidores",
  digits = 2
)
```